臺灣桃園地方法院民事判決　　　　　　　100年度再易字第9號
再審原告　　楊時玫
訴訟代理人　古慧玲
再審被告　　許麗珠
上列當事人間請求損害賠償事件，再審原告對於中華民國100 年
4 月7 日本院99年度簡上字第242 號確定判決提起再審之訴，本
院判決如下：
    主  文
再審之訴駁回。
再審訴訟費用由再審原告負擔。
    事實及理由
一、再審原告起訴主張略以：本院99年度簡上字第242 號確定判
    決書第6 頁判決理由稱兩造因牧草收取權乙事發生爭執，再
    審原告明知該農地為再審被告所有，且再審被告已明示禁止
    再審原告及母親進入其等所有農地，竟不思以訴訟途徑解決
    前述牧草收取糾紛，而仍執意進入他人所有之土地，致引發
    本件糾紛，殊無可取等語。惟查，再審原告於97年3 月12日
    發現農地上之牧草遭人偷割，即係以報警處理之方式尋求解
    決，並依從警員指示先至該牧草地拍照蒐證，並非無端闖入
    ，此業經再審原告在訴外人李木張之刑事傷害案件（為同一
    傷害事件）之警詢、偵查及審理中具結證述明確，並經原確
    定判決認再審原告此部分之證述應與事實相符，顯然本件係
    因再審被告以暴力為解決方式才導致今日之重大傷害。然原
    確定判決卻將再審被告暴力行為合理、合法化，而將以合法
    途徑維護自家牧草財產權之再審原告認定為非法進入，另本
    院98年度易字第871 號刑事判決亦查明再審原告之母古慧玲
    確實在該地種植、收成牧草，卻遭再審被告許麗珠夫婦教唆
    他人偷割等情，是原確定判決所查證之事實與判決之理由顯
    有矛盾之處。再者，再審被告所為之傷害行為已致再審原告
    受有重大之精神創傷，罹患長期性創傷症候群及重鬱症等嚴
    重精神疾病，必須長期依靠藥物才得以控制情緒，生活技能
    退化，日常生活無法自理，需他人在旁照顧，且自97年3 月
    12日事發迄今已達3 年之久，然原確定判決卻只判命再審被
    告賠償新台幣（下同）3 萬元之精神慰撫金，與再審原告所
    受之傷害、折磨難成正比，此與判決所認定之重傷害事實顯
    有矛盾。為此爰依民事訴訟法第496 條第1 項第2 款規定提
    起再審之訴等語。並聲明：(一)原確定判決廢棄。(二)再審被告
    在第二審之訴駁回。(三)再審被告應再給付再審原告精神慰撫
    金47萬元。
二、本件未行言詞辯論，無再審被告聲明及陳述可資記載。
三、按再審之訴顯無再審理由者，得不經言詞辯論，以判決駁回
    之，民事訴訟法第502條第2項定有明文。次按民事訴訟法第
    496 條第1 項第2 款所謂：判決理由與主文顯有矛盾，係指
    判決依據當事人主張之事實，認定其請求或對造抗辯為有理
    由或無理由，而於主文為相反之諭示，且其矛盾為顯然者而
    言（最高法院80年台再字第130 號判例意旨參照）。本件原
    確定判決以再審被告確有對再審原告左手臂為抓捏等傷害之
    侵權行為事實，應就再審被告所受之非財產上損害負責賠償
    ，經審酌兩造之身分、社會地位、經濟狀況、再審原告因再
    審被告前揭行為所受傷勢之嚴重程度、再審被告所為侵害行
    為僅為抓捏再審原告手臂之強度，及本件侵權行為事實發生
    原因等一切情狀，認再審原告請求再審被告賠償非財產上之
    損害以3 萬元為宜，是原判決判命再審被告給付上開金額，
    駁回再審原告其餘之訴，於法並無不合（見原確定判決第5
    、6 頁），而於主文諭示「上訴駁回」，經核並無判決理由
    與主文顯有矛盾之情形。再審原告主張原確定判決有判決理
    由與主文顯有矛盾之再審事由，委無足取。
四、綜上，原確定判決並無民事訴訟法第496 第1 項第2 款所列
    「判決理由與主文顯有矛盾」之再審事由，是再審原告所提
    起本件再審之訴為顯無再審理由，爰不經言詞辯論，以判決
    駁回之。
五、據上論結，本件再審之訴為顯無理由，依民事訴訟法第502
    條第2 項、第78條，判決如主文。
中    華    民    國   100    年    6     月    7     日
                  民事第二庭審判長法  官  劉克聖
                                  法  官  張震武
                                  法  官  劉佩宜
以上正本係照原本作成。
本判決不得上訴。
中    華    民    國   100    年    6     月    7     日
                                  書記官  洪千棻